台灣高等法院台中分院刑事判決　　　96年度交上訴字第2840號
上　訴　人
即　被　告　甲○○
選任辯護人　楊佳勳律師
　　　　　　張崇哲律師
上列上訴人因公共危險案件，不服台灣台中地方法院96年度交訴
字第239號中華民國96年10月4日第一審判決（起訴案號：台灣台
中地方法院檢察署96年度偵字第16535號），提起上訴，本院判
決如下：
    主  文
上訴駁回。
    事  實
一、甲○○於民國（下同）92年間因妨害風化案件，經台灣高等
    法院台中分院判處有期徒刑六月確定，於94年3月28日易科
    罰金執行完畢。又於96年5月30日上午5時20分許，駕駛6856
    -NC號自用小客車，沿台中市○○路往昌平路方向行駛，途
    經台中市○○路與寧夏路有燈光號誌指示之交岔路口時，適
    乙○○騎G6L-203號重型機車沿文心路由河南路往寧夏路之
    方向駛至文心路與寧夏路口，乙○○之車道交通號誌為左轉
    綠燈號誌，乙○○依號誌左轉。甲○○沿文心路對向車道駛
    來，其車道號誌為紅燈，甲○○原應注意遵守燈光號誌之指
    示，而又無不能注意之情形，竟疏未注意，違反號誌而闖越
    紅燈行駛，致其駕駛之自用小客車左前車頭撞擊乙○○所騎
    乘機車右車頭，乙○○人車倒地，致乙○○受有右尺骨骨折
    、左第一掌骨骨折之傷害（其過失傷害部分，業據乙○○於
    偵查中當庭撤回告訴，另經檢察官為不起訴處分確定）。詎
    甲○○於駕駛上開動力交通工具肇事並致人受傷後，竟基於
    肇事逃逸之犯意，駕駛上開自用小客車駛離逃逸。嗣經目擊
    路人報案並提供肇事車輛之車牌號碼6856-NC號，為警循線
    查獲。
二、案經台中市警察局第六分局報請台灣台中地方法院檢察署檢
    察官偵查起訴。
    理    由
一、訊之上訴人即被告甲○○（下稱被告）對於上開時地駕駛
    6856-NC號自用小客車肇事，致告訴人即被害人乙○○受傷
    逃逸之事實，坦承不諱；並經證人即被害人乙○○於原審法
    院審理時指證綦詳；並有乙○○提出診斷證明書影本二紙及
    道路交通事故現場圖、道路交通事故調查報告表(一)(二)、現場
    照片及車輛受損照片計21張附卷可稽。又依卷附警繪道路交
    通事故現場圖及現場照片、車損照片所示，二車撞擊地點係
    在台中市○○路與寧夏路交岔路口內，而被告所駕上開自用
    小客車之左前保險桿破損，且左前保險桿碎片及左前輪幅塑
    膠板均掉落在該道路上，另被害人所騎乘上開機車之車頭凹
    損變形、右側車身損壞，由上可知當時被告所駕駛上開自用
    小客車左前車頭撞擊被害人所騎乘上開機車右車頭之撞擊地
    點，既係在該交岔路口內，且撞擊力道強勁，因而使被告所
    駕上開自用小客車之左前保桿碎片及左前輪幅塑膠板均掉落
    地上，被害人所騎乘上開機車之車頭凹損變形，並致被害人
    遭彈起後跌落地上受傷，衡之常情，被告應查覺其自用小客
    車撞擊被害人所騎乘上開機車肇事，並致被害人受傷。被告
    竟於肇事後未停留現場救護已受傷之被害人，仍繼續駕駛上
    開自用小客車駛離現場，顯見被告具有肇事逃逸之犯意甚明
    。本件被告駕車肇事致人受傷逃逸之事實，事證明確，可以
    認定。
二、被告所為，係犯刑法第185條之4之駕駛動力交通工具肇事，
    致人受傷而逃逸罪。查被告於92年間因妨害風化案件，經本
    院判處有期徒刑六月並確定，於94年3月28日易科罰金執行
    完畢，有台灣高等法院被告前案紀錄表附卷可稽，其於五年
    內故意再犯本件有期徒刑以上之罪，為累犯，應依法加重其
    刑。
三、原審審理後，認被告犯行事證明確，適用刑法第185條之4、
    第47條第1項規定，審酌被告於肇事致被害人受傷後，竟駕
    車逃逸現場，置被害人受傷於不顧，所生危害非輕，及其犯
    罪之動機、目的、手段、已與被害人達成和解賠償損害暨犯
    後否認犯行，態度不佳等一切情狀，於依累犯規定加重其刑
    後，量處有期徒刑八月。認事用法並無不合，量刑亦屬妥適
    。被告上訴意旨略以：被告已離婚，婚姻中育有子三名子女
    ，其中一名就讀於私立仁德醫護管理專科學校，另二名就讀
    國中。子女學費、生活費、補習費等費用龐大，均須被告賺
    錢供應。被告現經營檳榔攤，有正常工作及收入，辛苦賺錢
    養家。被告今坦承犯行，又須扶養家中三名子女，請從輕量
    刑，諭知易科罰金，原審判決量刑過重云云。查本件被告所
    犯之刑法第185條之4肇事逃逸罪，其法定最低度刑為有期徒
    刑六月。而本件被告又為累犯，須依累犯規定加重其刑。原
    審量處有期徒刑八月，並無量刑過重之情形。被告以上詞上
    訴，指摘原審法院量刑過重，其上訴為無理由，應予駁回。
三、據上論斷，應依刑事訴訟法第368條，判決如主文。
本案經檢察官丙○○到庭執行職務。
中　　華　　民　　國　　96　　年　　12　　月　　12　　日
              刑事第九庭  審判長法  官  陳  筱  珮
                                法  官  康  應  龍
                                法  官  趙  春  碧
上列正本證明與原本無異。
如不服本判決，應於判決送達後十日內向本院提出上訴狀（應附
繕本）。
                                書記官  胡  美  娟
中　　華　　民　　國　　96　　年　　12　　月　　12　　日
附錄論罪科刑法條
刑法第185條之4：
駕駛動力交通工具肇事，致人死傷而逃逸者，處6月以上5年以下
有期徒刑。
